最高法院刑事判決　　　　　　九十四年度台上字第三二四０號
　　上　訴　人　甲○○
　　選任辯護人　傅雲欽律師
上列上訴人因偽造有價證券案件，不服台灣高等法院中華民國九
十四年三月二十二日第二審判決（九十三年度上訴字第二五八一
號，起訴案號：台灣板橋地方法院檢察署九十二年度偵字第一七
八一二號），提起上訴，本院判決如下：
    主  文
上訴駁回。
    理  由
按刑事訴訟法第三百七十七條規定，上訴於第三審法院，非以判
決違背法令為理由，不得為之。是提起第三審上訴，應以原判決
違背法令為理由，係屬法定要件。如果上訴理由狀並未依據卷內
訴訟資料，具體指摘原判決不適用何種法則或如何適用不當，或
所指摘原判決違法情事，顯與法律規定得為第三審上訴理由之違
法情形，不相適合時，均應認其上訴為違背法律上之程式，予以
駁回。本件原判決撤銷第一審不當之科刑判決，改判仍依牽連犯
關係，從一重論處上訴人甲○○共同意圖供行使之用，而偽造有
價證券罪刑，已詳認定犯罪事實之依據及憑以認定之理由，並
對上訴人否認偽造本票之辯詞，如何不足採信，亦已依據卷內資
料予以指駁及說明，從形式上觀察，原判決並無違背法令情形。
上訴意旨僅謂：上訴人未曾陳明有授權台東區中小企業銀行板橋
分行承辦人員，於核准貸款時得在系爭本票填載發票日，證人即
該分行承辦人鄭康玄於原審到庭作證時，亦僅陳明上訴人於系爭
本票簽名時，應該知道系爭本票為本票，要係推測之詞，其也未
證稱上訴人曾授權他們於核准貸款時得在系爭本票填載發票日，
而係該分行事後於系爭本票自行填載發票日，且未經上訴人授權
，原判決仍認係上訴人授權該分行承辦人員於核准貸款時得在系
爭本票填載發票日，進而認定該本票為有效票據，洵有未洽等語
，並未依據卷內資料，具體表明原判決如何違背法令，置原判決
明白之論敘於不顧，仍執前詞為事實上之爭辯，難謂已符合首揭
法定上訴要件，其偽造有價證券部分之上訴違背法律上之程式，
應予駁回。又查第三審上訴書狀，應敘述上訴之理由，其未敘述
者，得於提起上訴後十日內補提理由書於原審法院，已逾上述期
間，而於第三審法院未判決前仍未提出上訴理由書狀者，第三審
法院應以判決駁回之，刑事訴訟法第三百八十二條第一項、第三
百九十五條後段規定甚明。本件上訴人牽連所犯行使偽造私文書
、偽造公文書及偽造公印文部分，不服原審判決，於民國九十四
年四月十一日提起上訴，並未述理由，迄今逾期已久，於本院
未判決前仍未提出，依上開規定，其此等部分之上訴自非合法，
亦應併予駁回。又裁判上一罪案件之一部分，得提起第三審上訴
者，其不得上訴第三審部分，依審判不可分原則，第三審法院亦
應併予審判，但以得上訴部分之上訴合法為前提。本件得上訴之
上開偽造有價證券部分，其上訴為不合法，本院由程序上予以駁
回，對於牽連所犯行使變造特種文書、行使偽造特種文書、詐欺
取財、以不正方法由自動付款設備取得他人之物罪部分，經核該
等罪名分別屬刑事訴訟法第三百七十六條第一款、第四款之案件
，均不得上訴於第三審法院，依上說明，自無從適用審判不可分
原則，併為實體上審判，其上訴不合法，應併予駁回。
據上論結，應依刑事訴訟法第三百九十五條，判決如主文。
中　　華　　民　　國　九十四　年　　六　　月　 十六 　日
                      最高法院刑事第四庭
                          審判長法官  謝　家　鶴
                                法官  洪　文　章
                                法官  花　滿　堂
                                法官  陳　世　淙
                                法官  洪　佳　濱
      本件正本證明與原本無異
                                      書  記  官
中　　華　　民　　國　九十四　年　　六　　月　二十九　日
                                                      Ｋ
